---
title: "Prob 5 CP2 Regressão"
output: html_document
---

```{r, message=FALSE, warning=FALSE}
library(ggplot2)
library(dplyr)
library(directlabels)
theme_set(theme_bw())
dados <- read.csv("speedDating.csv")
```
## Os dados

Temos dados descrevendo 5000 encontros relâmpagos (speed dating, procura no google) de 4 minutos envolvendo 310 jovens americanos. Os dados originais foram coletados por professores da Columbia Business School. Aqui estamos usando uma versão com menos colunas para agilizar para vocês.

Os participantes tinham vários encontros de 4 minutos por noite. Após cada um, preenchiam fichas avaliando aqueles com quem se encontraram. Cada linha nos dados representa um desses encontros.

```{r}

summary(dados)

ggplot(dados[1:10,], aes(x = int_corr, y = prob)) + 
  geom_point(alpha = 0.4)

ggplot(dados, aes(x = age, y = attr)) + 
  geom_hex()

```

## Pergunta 1

Queremos saber quanto interesses e hobbies em comum influencia em quanto um participante gostou do outro.

## Pergunta 2

Será que a impressão que uma pessoa acha que deixou na outra pessoa, influencia em quanto ela vai gostar dessa pessoa? O fato de achar que a outra pessoa não gostou de você, fará você dizer que não gosta da pessoa como um meio de se defender?